臺灣臺北地方法院民事裁定
110年度家聲抗字第88號
抗  告  人  林家新  
非訟代理人  林傳源律師
複代 理 人  楊琦律師  
受監護人    林許妙  
相  對  人  林家鴻    指定送達:住臺北市○○區○○○路0                         段000號0樓之0
非訟代理人  李志正律師
            陳佳鴻律師
上列當事人間請求監護宣告事件，抗告人對於本院民國110年10
月25日109年度監宣字第738號裁定提起抗告，本院合議庭裁定如
下：
    主    文
原裁定主文第三項廢棄。
上開廢棄部分，指定林家新（男、民國00年00月0日生、身分證
統一編號：Z000000000號）及林惠瑩（女、民國00年0月00日生
、身分證統一編號：Z000000000號）為共同會同開具財產清冊之
人。
聲請及抗告程序費用由受監護宣告人負擔。
    理    由
一、抗告意旨略以:原審裁定宣告林許妙為受監護宣告人伊沒有
    意見，但原審裁定由相對人林家鴻擔任林許妙之監護人伊有
    意見，伊現在沒辦法探視林許妙，也不清楚林許妙財產狀況
    ，相對人林家鴻先前隱匿林許妙病情，並將林許妙名下房屋
    以贈與方式移轉登記自己名下之情事，原請求選定由抗告人
    及相對人林家鴻共同擔任林許妙之共同監護人等語。惟於本
    院準備程序時，抗告人同意由相對人林家鴻擔任林許妙之監
    護人，抗告人則與林惠瑩擔任共同會同開具財產清冊人，並
    請求酌定抗告人與林許妙之會面交往方式等語。
二、相對人同意由抗告人與林惠瑩共同擔任會同開具財產清冊人
    (見抗告卷第154頁)。
三、原審參酌林許妙之意願及映晟社會工作師事務所之訪視報告
    之評估、建議理由等內容，復審酌相對人林家鴻為林許妙之
    長子，現為林許妙之主要照顧者，林惠瑩為林許妙之長女，
    核屬至親，均無不適任之情形，應能盡力維護林許妙之權利
    ，並予以適當之照養療護，由相對人林家鴻擔任林許妙之監
    護人，並指定林惠瑩為會同開具財產清冊之人。
四、按對於因精神障礙或其他心智缺陷，致不能為意思表示或受
    意思表示，或不能辨識其意思表示之效果者，法院得因本人
    、配偶、四親等內之親屬、最近一年有同居事實之其他親屬
    、檢察官、主管機關或社會福利機構之聲請，為監護之宣告
    ，民法第14條第1 項定有明文。次按，受監護宣告之人應置
    監護人。法院為監護之宣告時，應依職權就配偶、四親等內
    之親屬、最近一年有同居事實之其他親屬、主管機關、社會
    福利機構或其他適當之人選定一人或數人為監護人，並同時
    指定會同開具財產清冊之人。法院為前項選定及指定前，得
    命主管機關或社會福利機構進行訪視，提出調查報告及建議
    。監護之聲請人或利害關係人亦得提出相關資料或證據，供
    法院斟酌。又法院選定監護人時，應依受監護宣告之人之最
    佳利益，優先考量受監護宣告之人之意見，審酌一切情狀，
    並注意下列事項：㈠受監護宣告之人之身心狀態與生活及財
    產狀況。㈡受監護宣告之人與其配偶、子女或其他共同生活
    之人間之情感狀況。㈢監護人之職業、經歷、意見及其與受
    監護宣告之人之利害關係。㈣法人為監護人時，其事業之種
    類與內容，法人及其代表人與受監護宣告之人之利害關係。
    民法第1110條、第1111條、第1111條之1分別定有明文。
五、經查:
　㈠應受監護宣告人之全體最近親屬於本院審理中就監護事項達
    成共識，均同意由相對人林家鴻擔任林許妙之監護人，抗告
    人與林惠瑩共同擔任會同財產開具清冊人，相對人林家鴻於
    每月提領林許妙存款金額如逾新臺幣10萬元部分，應於家庭
    群組中通知等情，為兩造陳述在卷(見抗告卷第154頁)。本
    院參酌相對人林家鴻為林許妙之子，現與林許妙同住，為林
    許妙主要照顧者，由其擔任林許妙之監護人應符合林許妙之
    利益。抗告人為林許妙之子，林惠瑩為林許妙之女，由抗告
    人與林惠瑩共同擔任會同開具財產清冊人，應能妥適監督相
    對人林家鴻，上開監護人與會同開具財產清冊人，經全體應
    受監護宣告人最近親屬同意，上開抗告人及相對人之合意內
    容對照顧應受監護宣告人尚屬有利。故抗告意旨主張原審主
    文第三項部分應予廢棄，改由抗告人及關係人林惠瑩擔任共
    同會同開具財產清冊人，為有理由。
　㈡又為維繫抗告人與應受監護宣告人林許妙之感情，本院考量
    兩造意見(見抗告卷第153至154頁)，職權定抗告人得以附件
    所示方式與應受監護宣告人會面交往。　
六、綜上所述，抗告意旨請求廢棄原裁定主文第三項為有理由，
    應予准許，爰裁定如主文第二項所示。
七、爰裁定如主文。　　　　
中　　華　　民　　國　　111 　年　　4 　　月　　28　　日
              家事法庭審判長法  官  李莉苓
                            法  官  蘇珍芬
                            法  官  陳諾樺
以上正本係照原本作成。
本裁定除以適用法規顯有錯誤為理由，不得再抗告。如提起再抗
告，應於收受後10日內委任律師為非訟代理人向本院提出再抗告
狀。並繳納再抗告費新臺幣1,000元。
中　　華　　民　　國　　111 　年　　4 　　月　　28　　日
                            書記官  區衿綾
附件:(會面交往方式)
抗告人得於本裁定確定之日起，得於隔週之週六下午3時至5時許
，至相對人林家鴻家中，與受監護宣告人林許妙會面交往(包含
帶其外出)。如抗告人遲到20分鐘，視為放棄該次會面交往。